【裁判字號】    89,訴,2023
【裁判日期】    891212
【裁判案由】    毒品危害防制條例
【裁判全文】
臺灣高雄地方法院刑事判決                        八十九年度訴字第二二三號
    公  訴  人  臺灣高雄地方法院檢察署檢察官
    被      告  乙○○
    指定辯護人  本院公設辯護人甲○○
右列被告因毒品危害防制條件案件，經檢察官提起公訴（八十八年度偵字第二三九六
三號），本院判決如左：
    主  文
乙○○非法持有化學合成麻醉藥品，累犯，處有期徒刑陸月，如易科罰金以佰元折
算壹日。扣案化學合成麻醉藥品安非他命（驗後毛重參拾捌點肆柒公克），沒收。
    事  實
一、乙○○曾於民國七十四年間因違反槍砲彈藥刀械管制條例案件，經法院判處有期
    徒刑十五年，嗣依中華民國七十七年罪犯減刑條例，減為有期徒刑十年，於八十
    四年十二月三十一日縮短刑期期滿執行完畢。猶不知悔改，於八十六年二月（起
    訴書誤載為一月）廿八日晚上九時許，受其弟謝裕芳（綽號「黑仔」）所託，將
    謝裕芳所交付之化學合成麻醉藥品安非他命一包（驗後毛重三十八點四七公克）
    非法持有之，而前往其租處高雄市○○路一○三巷一三號之一之巷道對面即高雄
    市○○路與輔仁路附近之中正國小前，交與曹富程（業經另案判決確定）施用。
二、案經高雄市政府警察局新興分局報請台灣高雄地方法院檢察署檢察官偵查起訴。
    理  由
一、訊據被告乙○○固坦承有於前揭時地交與曹富程前開化學合成麻醉藥品安非他命
    之事實，惟否認其知悉所交與曹富程之物係化學合成麻醉藥品安非他命。辯稱：
    安非他命是用信封袋裝著，外面以橡皮筋綁住，伊不知內容物云云。惟查，右揭
    事實業據被告乙○○於偵查中及台灣高等法院高雄分院八十八年度上更（二）字
    第五七號案件調查中供認不諱，核與另案被告曹富程於警訊及偵查中供述情節相
    符，而被告既有多次販賣毒品前科，且該物又係其弟所交託，衡情自應悉所交付
    之物係何物品，其辯稱不知情云云，顯係飾卸之詞，不足採信。此外，並有扣案
    安非他命一包可資佐證，被告犯行足堪認定。
二、按麻醉藥品管理條例第十三條之一第二項第一款之運輸，係指轉運輸送而言，亦
    即由一地轉運輸送至另一地，雖不以由國外運輸至本國，或由本國運輸至外國為
    限，在本國境內之轉運輸送固亦屬之，惟零星夾帶或短途持有之情況，究係論「
    運輸」或「持有」，應以程途之遠近及數量之多寡，並依實際情形參酌被告之犯
    意而為認定（司法院院解字第三七四五號解釋及最高法院八十二年度臺上字第三
    四號判決供參）。查被告係將謝裕芳所託交之化學合成麻醉藥品安非他命一包（
    驗後毛重三十八點四七公克），由其租處高雄市○○路一○三巷一三號之一跨越
    巷道到對面之中正國小前交與曹富程。其程途甚近，且所交付之安非他命之數量
    非鉅，再參酌受託短時持有之犯意等情，揆諸上開說明，被告所為尚難以「運輸
    」罪名相繩。核被告所為，係犯麻醉藥品管理條例第十三條之一第二項第五款之
    非法持有化學合成麻醉藥品罪。公訴人認被告係違反上開條例同條項第一款之非
    法運輸麻醉藥品罪，容有未洽，惟其起訴之社會基本事實相同，起訴法條應予變
    更。又被告行為後，毒品危害防制條例於八十七年五月二十日公布施行，安非他
    命係該條例第二條第二項第二款所列之第二級毒品，惟比較麻醉藥品管理條例第
    十三條之一第二項第五款與毒品危害防制條例第十條第二項持有第二級毒品之處
    罰法定刑規定，以麻醉藥品管理條例第十三條之一第二項第五款之處罰較輕，依
    刑法第二條第一項但書規定，自應適用舊法即麻醉藥品管理條例第十三條之一第
    二項第五款之規定論處。又被告曾於七十四年間因違反槍砲彈藥刀械管制條例案
    件，經法院判處有期徒刑十五年確定，嗣依中華民國七十七年罪犯減刑條例減為
    有期徒刑十年確定，而於八十四年十二月三十一日縮短刑期期滿執行完畢，此有
    臺灣高雄地方法院檢察署刑案資料查註紀錄表及臺灣高等法院被告全國前案紀錄
    表各一份附卷可稽，其於執行完畢五年內再犯本案之罪，為累犯，應依刑法第四
    十七條之規定，加重其刑。審酌被告犯罪之動機、目的、手段、持有毒品數量非
    鉅、犯罪情節尚非嚴重，及犯罪後態度等一切情狀，爰量處如主文所示之刑，並
    諭知易科罰金之折算標準，以示懲儆。扣案之物係化學合成麻醉藥品安非他命（
    驗後毛重三十八點四七公克），有高雄醫學院附設中和紀念醫院檢驗報告單一紙
    附卷可憑，係違禁物，依從刑附屬主刑之原則，應依刑法第三十八條第一項第一
    款規定，併予宣告沒收。
三、據上論斷，應依刑事訴訟法第二百九十九條第一項前段、第三百條，麻醉藥品管
    理條例第十三條之一第二項第五款、刑法第十一條、第二條第一項但書、第四十
    一條、第四十七條、第三十八條第一項第一款，罰金罰鍰提高標準條例第二條，
    判決如主文。
中      華      民      國      八十九      年      十二    月  十二    日
                                  臺灣高雄地方法院刑事第二庭
                                      法  官    劉建利
右正本證明與原本無異。
如不服本判決，應於判決送達後十日內，向本院提出上訴狀。
                                      書記官    洪生輝
中      華      民      國      八十九      年      十二    月  十五    日
附錄論罪科刑法條：麻醉藥品管理條例第十三條之一第二項第五款。


司法院資訊處製作；財團法人民間司法改革基金會備份。
